【裁判字號】    95,易,1131
【裁判日期】    951031
【裁判案由】    贓物等
【裁判全文】
臺灣臺南地方法院刑事判決              95年度易字第1131號
公  訴  人  臺灣臺南地方法院檢察署檢察官
被      告  辛○○
                    （另案在臺灣臺南監獄執行中）
上列被告因竊盜等案件，經檢察官提起公訴（九十五年度偵字第
六二二０、一０八七０、一一七二二號），被告於本院準備程序
進行中，先就被訴事實為有罪之陳述，經本院合議庭裁定進行簡
式審判程序，判決如下：
    主  文
辛○○連續竊盜，處有期徒刑壹年肆月。
    事  實
一、辛○○前於民國八十二、八十三年間，因竊盜案件，先後經
    最高法院及本院分別判處有期徒刑七月、一年確定，於八十
    四年八月十七日縮刑期滿合併執行完畢；又於九十三年間，
    因竊盜案件，經臺灣高等法院臺南分院以九十二年度重上更
    （四）字第五三０號判決，判處有期徒刑四年確定（目前因
    該案入監執行；上開三次前案紀錄，於本案均不構成累犯）
    。辛○○猶不知悔改，因缺錢花用，竟基於意圖為自己不法
    所有之概括犯意，自九十五年一月十二日起至同年二月六日
    止，先後於如附表所示之時、地，竊取丙○○、乙○○、戊○○、己○○、甲○○、莊孟樺之如附表所示之機車各一輛
    ，得手後，再以每輛新臺幣（下同）三千元至五千元不等之
    價格賣予庚○○（庚○○涉犯故買贓物罪嫌部分，另由檢察
    官聲請本院改依協商程序判決）。嗣於九十五年二月六日十
    七時二十分許，為警持搜索票至臺南縣官田鄉社子村六雙十
    二之五號對面之花圃內，查獲庚○○藏置於該處如附表所示
    之機車六輛、已解體之機車二輛及解體工具一批，而循線查
    悉上情。
二、案經臺南市警察局移送臺灣臺南地方法院檢察署檢察官偵查
    起訴。
    理  由
一、本案被告辛○○所犯刑法第三百二十條第一項普通竊盜罪，
    並非死刑、無期徒刑或最輕本刑有期徒刑三年以上之罪，亦
    非高等法院管轄第一審案件，且於準備程序進行中，被告先
    就被訴事實為有罪之陳述（見本院卷第五五頁），經告知被
    告簡式審判程序之旨，並聽取檢察官、被告之意見後，本院
    合議庭裁定進行簡式審判程序，是本案之證據調查，依刑事
    訴訟法第二百七十三條之二規定，不受同法第一百五十九條
    第一項、第一百六十一條之二、第一百六十一條之三、第一
    百六十三條之一及第一百六十四條至第一百七十條規定之限
    制，合先敘明。
二、上開犯罪事實，迭據被告於警詢、偵查及本院審理時坦承不
    諱，核與被害人丙○○、乙○○、戊○○、己○○、甲○○
    、莊孟樺之指訴及同案被告庚○○證述之情節相符，並有扣
    押物品目錄表一紙、贓物認領保管單六紙、車輛竊盜、車牌
    失竊資料個別查詢報表六紙、現場蒐證照片二十六幀在卷可
    稽，且有扣案如附表所示之機車六輛、已解體之機車二輛及
    解體工具一批可資佐證，是被告上開自白與事實相符，堪以
    採信。本件事證已臻明確，被告犯行洵堪認定，自應依法論
    科。
三、核被告所為，係犯刑法第三百二十條第一項普通竊盜罪。又
    被告行為後，刑法第五十六條連續犯之規定，業於九十四年
    一月七日修正公布刪除，並於九十五年七月一日施行，則被
    告之犯行，因行為後新法業已刪除連續犯之規定，此刪除雖
    非犯罪構成要件之變更，但顯已影響行為人刑罰之法律效果
    ，自屬法律有變更，依新法第二條第一項規定，比較新、舊
    法結果，仍應適用較有利於被告之行為時法律即舊法論以連
    續犯（最高法院九十五年第八次刑事庭會議決議參照），是
    被告先後多次普通竊盜犯行，均時間緊接，方法相同，觸犯
    構成犯罪要件相同之罪名，顯係基於概括犯意反覆為之，為
    連續犯，應依修正前刑法第五十六條連續犯之規定論以一罪
    ，並依法加重其刑。爰審酌被告有如事實欄所述之三次竊盜
    前科紀錄，有卷附臺灣高等法院被告前案紀錄表可按，素行
    不佳，仍不知悔改，且四肢健全，具有完全謀生能力，不思
    正當努力工作賺取錢財，竟圖不勞而獲，而連續為多次竊盜
    犯行，法治觀念淡薄，惟兼衡其犯罪後坦承犯行，尚有悔意
    ，且表明願意捐出不法所得，而依公訴人指定向公益團體捐
    款二十五萬元，有卷附捐款收據五紙可憑（見本院卷第六二
    之一至六二之二頁）指定等一切情狀，量處如主文所示之刑
    。至於扣案已解體之機車二輛，並非被告所有之物，且非違
    禁物，爰不為沒收之諭知。
四、公訴意旨另以：被告前已有三次犯竊盜罪之前案紀錄，又再
    次犯本件竊盜罪，可見被告具有犯罪習慣，仍不思改過遷善
    ，其品性惡劣，僅藉刑之執行實不足以徹底根絕惡性，請依
    竊盜犯贓物犯保安處分條例第三條第一項第一款之規定，併
    予諭知應於刑之執行前令入勞動場所強制工作等語。按保安
    處分係針對受處分人將來之危險性所為之處置，以達教化、
    治療之目的，為刑罰之補充制度。我國現行刑法採刑罰與保
    安處分雙軌制，係在維持行為責任之刑罰原則下，為協助行
    為人再社會化之功能，以及改善行為人潛在之危險性格，期
    能達成根治犯罪原因、預防犯罪之特別目的。是保安處分中
    之強制工作，旨在對嚴重職業性犯罪及欠缺正確工作觀念或
    無正常工作因而犯罪者，強制其從事勞動，學習一技之長及
    正確之謀生觀念，使其日後重返社會，能適應社會生活。又
    竊盜犯贓物犯保安處分條例第三條第一項規定：十八歲以上
    之「竊盜犯」、贓物犯，有犯罪之習慣者，得於刑之執行前
    ，令入勞動場所強制工作。另刑法第九十條第一項亦規定：
    有犯罪之習慣或因遊蕩或懶惰成習而犯罪者，得於刑之執行
    完畢或赦免後，令入勞動場所，強制工作。即均係本於保安
    處分應受比例原則之規範，使保安處分之宣告，與行為人所
    為行為之嚴重性、行為人所表現之危險性及對於行為人未來
    行為之期待性相當之意旨而制定，而由法院視行為人之危險
    性格，決定應否令入勞動處所強制工作，以達預防之目的（
    最高法院九十五年度台上字第四六一五號判決意旨參照）。
    查被告辛○○雖前已有三次竊盜前案紀錄，然被告之本件竊
    盜犯行距其前次竊盜犯行已七年有餘，此有臺灣高等法院臺
    南分院以九十二年度重上更（四）字第五三０號判決一份附
    卷可參，且此期間並未有相關證據可認被告仍續為犯罪行為
    ，尚難認被告有犯罪習慣，則其日後之行為對社會之安定，
    是否當然具有破壞性或危險性，亦乏相關事證可憑，是本院
    爰認處以如主文所示之刑，已可達懲治之效，毋庸併宣告於
    刑之執行前令入勞動場所強制工作之必要，附此敘明。
據上論斷，應依刑事訴訟法第二百七十三條之一第一項、第二百
九十九條第一項前段，刑法第二條第一項前段、修正前刑法第五
十六條、第三百二十條第一項，刑法施行法第一條之一第一項、
第二項前段，判決如主文。
本案經檢察官丁○○到庭執行職務。
中    華    民    國    95    年    10    月    31    日
                  刑事第三庭    法  官  張銘晃
以上正本證明與原本無異。
如不服本判決，應於判決送達後10日內，向本院提出上訴狀。
                                書記官  林憶梅
中    華    民    國    95    年    10    月    31    日
┌─────────────────────────────────┐
│附表：                                                            │
├──┬────┬────────┬────┬──────┬────┤
│編號│犯罪時間│    犯罪地點    │ 被害人 │  犯罪所得  │  備註  │
├──┼────┼────────┼────┼──────┼────┤
│一  │95年1月 │臺南縣善化鎮中山│丙○○  │車牌號碼H5W-│車體外殼│
│    │12日晚上│路「第一市場」內│        │329號機車一 │遭拆卸，│
│    │9時15分 │                │        │輛，計值四萬│其餘車體│
│    │許      │                │        │六千元      │均完整  │
├──┼────┼────────┼────┼──────┼────┤
│二  │95年1月 │臺南市○○路457 │乙○○  │車牌號碼KX5-│車牌遭丟│
│    │14日晚上│號前            │        │678號機車一 │棄      │
│    │8時許   │                │        │輛，計值一萬│        │
│    │        │                │        │五千元      │        │
├──┼────┼────────┼────┼──────┼────┤
│三  │95年1月 │臺南市○○○路2 │戊○○  │車牌號碼SX8-│        │
│    │21日晚上│段160號         │        │913號機車一 │        │
│    │11時許  │                │        │輛，計值二萬│        │
│    │        │                │        │元          │        │
├──┼────┼────────┼────┼──────┼────┤
│四  │95年2月5│臺南市○○路457 │己○○  │車牌號碼CC6-│車牌遭丟│
│    │日某時  │號前            │        │192號機車一 │棄      │
│    │        │                │        │輛，計值三萬│        │
│    │        │                │        │元          │        │
├──┼────┼────────┼────┼──────┼────┤
│五  │95年2月5│臺南市○○路○段 │甲○○  │車牌號碼H6B-│懸掛「MP│
│    │日下午6 │16號            │        │370號機車一 │F-278號 │
│    │時許    │                │        │輛，計值四萬│」車牌  │
│    │        │                │        │元          │        │
├──┼────┼────────┼────┼──────┼────┤
│六  │95年2月6│臺南縣永康市中華│莊孟樺  │車牌號碼SX8-│車牌遭丟│
│    │日中午12│路578巷15號之77 │        │189號機車一 │棄      │
│    │時許    │                │        │輛，計值二萬│        │
│    │        │                │        │五千元      │        │
└──┴────┴────────┴────┴──────┴────┘
附錄本案論罪科刑法條全文：
刑法第320條
意圖為自己或第三人不法之所有，而竊取他人之動產者，為竊盜
罪，處5年以下有期徒刑、拘役或5百元以下罰金。
意圖為自己或第三人不法之利益，而竊佔他人之不動產者，依前
項之規定處斷。
前二項之未遂犯罰之。


司法院資訊處製作；財團法人民間司法改革基金會備份。
